臺灣高等法院臺中分院刑事判決　　　 100年度上訴字第1759號
上　訴　人　臺灣彰化地方法院檢察署檢察官
上　訴　人
即　被　告　張永昇
選任辯護人　詹漢山　律師
上　訴　人
即　被　告　黃淯誠
選任辯護人　張崇哲　律師
上列上訴人等因被告違反毒品危害防制條例等案件，不服臺灣彰
化地方法院99年度訴字第1055號中華民國100年7月12日第一審判
決（起訴案號：臺灣彰化地方法院檢察署99年度偵字第6636號）
，提起上訴，本院判決如下：
    主  文
上訴駁回。
    犯罪事實
一、張永昇明知3,4-亞甲基雙氧甲基安非他命（3,4-Methylened
    i-oxymethamphetamine，俗稱搖頭丸，下稱MDMA）係毒品危
    害防制條例第2條第2項第2款所定之第二級毒品，非經許可
    ，不得非法販賣、持有；至愷他命（Ketami ne，下稱愷他
    命）則屬管制藥品管理條例第3條所稱之第三級管制藥品，
    且如下列犯罪事實欄一、（三）所示之微量愷他命【純質淨
    重未達20公克以上（愷他命同時亦為毒品危害防制條例第2
    條第2項第3款所定之第三級毒品，非經許可，不得非法持有
    純質淨重20公克以上）】，係藥事法第20條第1款所定之未
    經許可擅自製造之偽藥（起訴書論罪部分誤載係禁藥），不
    得非法轉讓，竟仍先後3次各別起意，其中2次各基於意圖營
    利之販賣第二級毒品MDMA之犯意【指以下犯罪事實欄一、（
    一）、（二）所示部分】，另1次則基於明知愷他命為偽藥
    而轉讓之犯意【指下列犯罪事實欄一、（三）所示部分】，
    單獨販賣第二級毒品MDMA共2次及轉讓屬偽藥之愷他命1次，
    各次詳細之情形如下：
（一）張永昇基於販賣第二級毒品MDMA之犯意，意圖營利，於民
      國98年4月11日凌晨0時43分、48分許，以其所有之行動電
      話1支（序號：000000000000000號，其內裝放亦屬其所有
      之0000000000號門號卡1枚，下稱門號0000000000號行動
      電話。前開行動電話1支及門號卡1枚均已扣案）為聯絡工
      具，與已成年之陳信衡持用之門號0000000000號行動電話
      ，聯繫販賣交易MDMA之事宜並約定見面之地點後，於同日
      凌晨1時許，在上開約定交易之處所即彰化縣員林鎮○○
      路萬事通當舖前，以高於進價之新臺幣（下同）2萬元之
      價格，販賣交付50顆之MDMA與陳信衡，並當場向陳信衡收
      取價金2萬元，以上開方式販賣第二級毒品MDMA與陳信衡1
      次。
（二）張永昇又另行基於販賣第二級毒品MDMA之犯意，意圖營利
      ，於98年5月初某日，以其所有前開門號0000000000號行
      動電話1支與黃淯誠聯絡後，於同日某時，在其位於彰化
      縣員林鎮○○里○○路○段134號住處附近，以1萬元之價
      格，販賣交付25顆之第二級毒品MDMA與黃淯誠而完成交易
      ，以上開方式，單獨販賣第二級毒品MDMA與黃淯誠1次；
      黃淯誠並於98年6月5日下午8時21分許，以門號000000000
      0號（原審判決誤載為0000000000號，由本院逕予更正之
      ）行動電話，撥打張永昇上開行動電話核對上開購買MDMA
      之數量及價額。
（三）張永昇於98年5月23日晚間11時餘許，在彰化縣埔心鄉高
      登汽車旅館某房間內，因已成年之友人林雅玲訴說心情不
      佳，竟復另行基於明知為偽藥（起訴書誤認係禁藥）而轉
      讓之犯意，將摻有微量偽藥愷他命（未達淨重20公克以上
      ）之香菸1支，無償轉讓與林雅玲施用1次。
二、黃淯誠明知MDMA業經行政院衛生署明令公告列為藥事法第22
    條第1項第1款之禁藥，同時亦屬毒品危害防制條例第2條第2
    項所列管之第二級毒品，非經許可，不得非法轉讓、持有；
    至愷他命則屬毒品危害防制條例第2條第2項第3款所定之第
    三級毒品，非經許可，不得非法販賣，且愷他命同時亦屬管
    制藥品管理條例第3條所稱之第三級管制藥品，且如下列犯
    罪事實欄二、（一）至（三）所示之微量愷他命（未達純質
    淨重未達20公克以上），係藥事法第20條第1款所定之未經
    許可擅自製造之偽藥，不得非法轉讓，竟仍先後6次各別起
    意，其中3次各基於明知為偽藥愷他命而轉讓之犯意【指以
    下犯罪事實欄二、（一）至（三）所示部分】、2次各基於
    明知為禁藥MDMA而轉讓之犯意【指下列犯罪事實欄二、（四
    ）、（五）所示部分】、另1次則基於販賣第三級毒品愷他
    命之犯意【指以下犯罪事實欄二、（六）所示部分】，而分
    別單獨為下列之行為：
（一）黃淯誠於張永昇在98年5月初某日販賣交付前開如犯罪事
      實欄一、（二）所示之MDMA後，於同日在其位彰化縣員林
      鎮○○里○○路○段134號住處附近，基於明知為偽藥愷他
      命而轉讓之犯意，無償提供摻有微量偽藥愷他命（未超過
      淨重20公克）之香菸1支與張永昇施用，以上開方式轉讓
      偽藥愷他命與張永昇1次。
（二）黃淯誠基於明知為偽藥愷他命而轉讓之犯意，於98年9月2
      0日凌晨零時至4時許內之某時，在臺中市時尚PUB（原審
      判決誤載為PBU，由本院逕予更正之）內，無償將微量之
      偽藥愷他命（未超過淨重20公克），無償轉讓予其女友曹
      嘉真（已成年）施用，以上開方式轉讓偽藥愷他命與曹嘉
      真1次。
（三）黃淯誠基於明知為偽藥愷他命而轉讓之犯意，於98年暑假
      期間內之8月間某日，在曹嘉真位於彰化縣北斗鎮境內門
      牌號碼不詳之租屋處內，無償將微量之偽藥愷他命（未超
      過淨重20公克），無償轉讓予曹嘉真施用，以上開方式轉
      讓偽藥愷他命與曹嘉真1次。
（四）黃淯誠基於明知為禁藥MDMA而轉讓之犯意，於98年10月4
      日凌晨某時，在已成年之許晉瑋位於彰化縣員林鎮○○路
      門牌號碼不詳之租屋處樓下，無償提供禁藥搖頭丸1顆（
      其重量未達於公告應予加重其刑之淨重10公克）與許晉瑋
      施用1次，以上開方式轉讓禁藥MDMA與許晉瑋1次。
（五）黃淯誠基於明知為禁藥MDMA而轉讓之犯意，於98年11月24
      日凌晨2時許，在前開彰化縣員林鎮○○路門牌號碼不詳
      之許晉瑋租屋處，無償將禁藥搖頭丸半顆（其重量未達於
      公告應予加重其刑之淨重10公克）與年滿18歲之葉怡君施
      用，以上開方式轉讓禁藥MDMA與葉怡君1次。
（六）黃淯誠基於販賣第三級毒品愷他命之犯意，意圖營利，於
      98年11月14日凌晨1時42分許、1時47分許、1時59分許，
      以其所有之行動電話（序號000000000000000號，其內裝
      放亦屬其所有之0000000000號門號卡1枚，下稱門號00000
      00000號行動電話，前開行動電話1支及門號卡1枚均已扣
      案）與持用門號0000000000行動電話之曹義豐（已成年）
      ，聯繫販賣交易愷他命之事宜（曹義豐在電話中以「1 領
      」作為欲購買1公克愷他命之代稱）後，於約20分鐘後，
      在約定見面之地點即彰化縣員林鎮○○路與東西向快速道
      路附近之7-11便利商店，以500元之價格，販賣交付微量
      之愷他命1包與曹義豐，並向曹義豐收取現金500元。
三、本案因警方先自99年4月3日起，依臺灣彰化地方法院核發之
    通訊監察書（98年度聲監字第188號），對陳信衡所使用之
    門號0000000000號行動電話進行通訊監察後，發現張永昇持
    用門號0000000000號行動電話與陳信衡上開行動電話通話且
    涉嫌販毒，乃自99年5月22日起依同院核准之通訊監察書（
    98年度聲監字第282號、98年度聲監字第461號、98年度聲監
    字續第360號、98年度聲監續字第406號、98年度聲監續字第
    458號）對張永昇使用之前揭行動電話進行通訊監察，復自
    98年8月19日起，依該院核發之通訊監察書（98年度聲監字
    第461號、98年度聲監字續第360號、98年度聲監續字第406
    號、98年度聲監續字第458號）對黃淯誠前揭使用之門號000
    0000000號行動電話進行通訊監察，並於99年6月30日上午10
    時55分許，在張永昇位於彰化縣員林鎮○○里○○路○段136
    號居所進行搜索，且起出其所有上開門號0000000000號行動
    電話1支（含0000000000號門號卡1枚）扣案，及於99年7月1
    日上午7時30分許，前至黃淯誠位於彰化縣埔心鄉○○村○
    ○○路314號住處執行搜索後，起獲其所有前開門號0000000
    000號行動電話1支（含0000000000號門號卡1枚）扣案而查
    獲。
四、案經彰化縣警察局移送臺灣彰化地方法院檢察署檢察官偵查
    起訴。
    理  由
一、證據能力方面：
（一）被告黃淯誠及其辯護人於本院爭執證人即同案被告張永昇
      之警詢筆錄，認係審判外之陳述而不具有證據能力（見本
      院卷第59頁）。按「被告以外之人於審判外之言詞或書面
      陳述，除法律有規定者外，不得作為證據。」、「被告以
      外之人於檢察事務官、司法警察官或司法警察調查中所為
      之陳述，與審判中不符時，其先前之陳述具有較可信之特
      別情況，且為證明犯罪事實存否所必要者，得為證據。」
      ，刑事訴訟法第159條、第159條之2分別定有明文。查證
      人即同案被告張永昇之警詢筆錄，已據其於本院審理時經
      提示供其閱覽後，確認係其出於自由意識所為之陳述內容
      無誤（見本院卷第145頁反面），而已成為其在本院審理
      作證內容之一部分，證人即同案被告張永昇之警詢筆錄，
      並無前開刑事訴訟法第159條之2所定之與本院審判中所述
      不符之處之情形，故本院認證人即同案被告張永昇之警詢
      筆錄，對於被告黃淯誠而言，依法不具有證據能力（惟對
      於被告張永昇自己而言，則仍有證據能力）。
（二）按刑事訴訟法第159條之1規定：被告以外之人於審判外向
      法官所為之陳述，得為證據。被告以外之人於偵查中向檢
      察官所為之陳述，除顯有不可信之情況者外，得為證據。
      此係因上開偵查中向檢察官所為之陳述雖仍為審判外之陳
      述，但立法者衡量刑事訴訟法規定檢察官代表國家偵查犯
      罪、實施公訴，依法有訊問被告、證人、鑑定人之權，且
      實務運作時，偵查中檢察官向被告以外之人所取得之陳述
      ，原則上均能遵守法律規定，不致違法取供，其可信性極
      高，為兼顧理論與實務為由，而對「被告以外之人於偵查
      中向檢察官所為之陳述」，例外規定除有顯不可信之情況
      者外，得為證據。本案以下所引用之證人於檢察官偵訊中
      經具結後所為之陳述，本院審酌證人於偵查中係經檢察官
      告知具結之義務及偽證之處罰，並命證人朗讀結文後具結
      ，且檢察官、被告張永昇、黃淯誠及其等之辯護人於本院
      審理時均未提出、主張任何可供證明證人於檢察官偵訊時
      經具結後所為之陳述，究有如何之「顯有不可信之客觀情
      況」以供本院得以即時調查，足認該等證人於檢察官偵訊
      時經具結結證所為之證詞，自得為證據而有證據能力。
（三）復按所謂被告以外之人於審判外之陳述，係指被告以外之
      人就其曾經參與或見聞之事實，事後追憶並於審判外為陳
      述者而言。如被告以外之人係被告犯罪之共同正犯、共犯
      、相對人、被害人或其他關係人，而於被告實行犯罪行為
      時與被告為言詞或書面對談，且其對話之本身即係構成被
      告犯罪行為之部分內容者，因非屬其事後就曾經與聞之事
      實所為之追憶，自與審判外之陳述有間，二者不容混淆。
      又國家基於犯罪偵查之目的，對被告或犯罪嫌疑人進行通
      訊監察，乃係以監控與過濾受監察人通訊內容之方式，蒐
      集對其有關之紀錄，並將該紀錄予以查扣，作為認定犯罪
      與否之證據，屬於刑事訴訟上強制處分之一種，而監聽係
      通訊保障及監察法第13條第1項所定通訊監察方法之一，
      司法警察機關依法定程序執行監聽取得之錄音，係以錄音
      設備之機械作用，真實保存當時通訊之內容，如通訊一方
      為受監察人，司法警察在監聽中蒐集所得之通訊者對話，
      若其通話本身即係被告進行犯罪中構成犯罪事實之部分內
      容，則依前開說明，自與所謂「審判外之陳述」無涉，應
      不受傳聞法則之規範，當然具有證據能力。至司法警察依
      據監聽錄音結果予以翻譯而製作之監聽譯文，屬於文書證
      據之一種，於被告或訴訟關係人對其譯文之真實性發生爭
      執或有所懷疑時，法院固應依刑事訴訟法第165條之1第2
      項規定，以適當之設備，顯示該監聽錄音帶之聲音，以踐
      行調查證據之程序，俾確認該錄音聲音是否為通訊者本人
      及其內容與監聽譯文之記載是否相符；或傳喚該通訊者；
      或依其他法定程序，為證據調查。倘被告或訴訟關係人對
      該通訊監察譯文之真實性並不爭執，即無勘驗辨認其錄音
      聲音之調查必要性，法院於審判期日如已踐行提示監聽譯
      文供當事人辨認或告以要旨，使其表示意見等程序並為辯
      論者，其所為之訴訟程序即無不合（最高法院97年度臺上
      字第5940號判決意旨參見）。再按有事實足認被告或犯罪
      嫌疑人涉犯有最輕本刑為3年以上有期徒刑之罪嫌，並危
      害國家安全或社會秩序情節重大，而有相當理由可信其通
      訊內容與本案有關，且不能或難以其他方法蒐集或調查證
      據者，得發通訊監察書。通訊監察書，偵查中由檢察官依
      司法警察機關聲請或依職權以書面記載通訊保障及監察法
      第11條之事項，並敘明理由、檢附相關文件，聲請該管法
      院核發，通訊保障及監察法第5條第1項第1款、第2項定有
      明文。是如依上開程序之通訊監察所取得之證據，即屬依
      法定程序所取得，自有證據能力。本案以下所引用之通訊
      監察書，均係由檢察官依法向法院聲請而核發，是該通訊
      監察及依通訊內容所取得譯文之合法性當無疑義，且被告
      張永昇、黃淯誠於本院就以下所引用之通訊監察譯文內容
      ，均未爭執，且經本院於審判期日踐行提示通訊監聽譯文
      之程序而為合法之調查，是該通訊監察譯文自具有證據能
      力。
（四）扣案被告張永昇所有之門號0000000000號行動電話1支，
      及被告黃淯誠所有之門號0000000000號行動電話1支，均
      非屬供述證據而無傳聞法則之適用，且上開扣案物品，係
      警方依法定程序合法所扣得，復查無其他證據足以證明係
      執法人員以違法手段所取得，依法均具有證據能力。
（五）另按刑事訴訟法第159條之5規定：「（第1項）被告以外
      之人於審判外之陳述，雖不符前4條之規定，而經當事人
      於審判程序同意作為證據，法院審酌該言詞陳述或書面陳
      述作成時之情況，認為適當者，亦得為證據。（第2項）
      當事人、代理人或辯護人於法院調查證據時，知有第159
      條第1項不得為證據之情形，而未於言詞辯論終結前聲明
      異議者，視為有前項之同意」，其立法意旨在於傳聞證據
      未經當事人之反對詰問予以核實，原則上先予排除，惟若
      當事人已放棄詰問或未聲明異議，基於證據資料愈豐富，
      愈有助於真實發現之理念，且強化言詞辯論原則，法院自
      可承認該傳聞證據例外擁有證據能力。經查，有關下述所
      引用其餘未符合刑事訴訟法第159條之1至第159條之4規定
      之證據，業經到庭檢察官、被告張永昇、黃淯誠及其2人
      之辯護人於本院準備程序明示同意作為證據（見本院卷第
      58頁），並經本院於審理時當庭直接提示而為合法之調查
      ，且檢察官、被告張永昇、黃淯誠及其等之辯護人均未於
      言詞辯論終結前聲明異議，本院審酌前開證據作成或取得
      之狀況，並無非法或不當取證之情事，故認為適當而均得
      以作為證據，是前開證據依刑事訴訟法第159條之5之規定
      ，具有證據能力。
二、訊據被告張永昇對於上揭如犯罪事實欄一所示，除就犯罪事
    實欄一、（一）所示部分否認有交付50顆MDMA與陳信衡及向
    陳信衡收取2萬元，另爭執伊有供出毒品來源游政裕，應依
    毒品危害防制條例第17條第1項之規定減輕其刑以外，對於
    其餘如犯罪事實欄一、（二）所示之販賣第二級毒品、如犯
    罪事實欄一、（三）所示轉讓偽藥愷他命之犯行則均坦承不
    諱，並就前開否認部分辯稱：伊於犯罪事實欄一、（一）所
    示時間，固有以所有門號0000000000號行動電話，與陳信衡
    持用之0000000000號行動電話繫販賣交易MDMA之事，並約定
    在彰化縣員林鎮○○路萬事通當舖前見面，且確已見面，然
    因其手上並無MDMA可供販賣交付，故實際上並未交付MDMA與
    陳信衡，亦未向陳信衡收取2萬元；又游政裕係其到案後所
    供出，原審未依毒品危害防制條例第17條第1項之規定予以
    減刑有所未當云云。質之被告黃淯誠對於前開犯罪事實欄二
    所示，除就如犯罪事實欄二、（六）部分否認係營利販賣愷
    他命外，對於如犯罪事實欄二、（一）至（三）所示轉讓偽
    藥愷他命3次、如犯罪事實欄一、（四）、（五）所示轉讓
    禁藥MDMA2次之犯行則均坦認無訛，其就上開否認部分辯稱
    ：其雖有於犯罪事實欄二、（六）所示之時間與曹義豐以電
    話聯絡後，交付愷他命與曹義豐，並向曹義豐收取500元，
    但其係幫曹義豐向真實姓名、年籍不詳、綽號「阿德」之人
    調取愷他命，並非販賣愷他命與曹義豐云云。惟查：
（一）關於被告張永昇如犯罪事實欄一、（一）至（三）所示販
      賣第二級毒品MDMA2次及轉讓偽藥愷他命1次部分之事證：
  １、被告張永昇所為如犯罪事實欄一、（一）所示販賣第二級
      毒品MDMA與陳信衡1次之部分：
 （1）被告張永昇有於犯罪事實欄一、（一）所示之時間即98年
      4月11日凌晨0時43分、48分許，以其所有之門號00000000
      00號行動電話，與陳信衡持用之門號0000000000號行動電
      話，聯繫販賣交易MDMA之事宜、並約定見面之地點後，於
      同日凌晨1時許，在上開約定交易之處所即彰化縣員林鎮
      ○○路萬事通當舖前，以2萬元之價格，販賣交付50顆之
      MDMA與陳信衡，並當場向陳信衡收取價金2萬元等情，已
      據被告張永昇迭次於警詢、偵訊（含檢察官聲請羈押之臺
      灣臺中地法院法官訊問程序）、原審訊問、準備程序、審
      理及本院準備程序坦承不諱（見警卷第13頁反面、偵卷第
      19頁、99年度聲羈字第208號卷第6頁反面至第7頁、原審
      卷第14頁反面、第36頁、第83頁、第169頁、第170頁、本
      院卷第58頁），且有被告張永昇所有門號0000000000號行
      動電話，與陳信衡持用之門號0000000000號行動電話，於
      下列時間之通話內容在卷可稽（見警卷第24頁）：
    98年4月11日凌晨0時43分（Ａ係陳信衡；Ｂ係被告張永昇
      ）：「B：喂。A：你在那裡。B：我在員家這裡。A：你開
      車喔。B：嘿。A：『東西』在你那邊喔。B：對阿。A：你
      過來莒光路這裡，『萬事通當店』這裡。B：萬事通，在
      那裡。A：在莒光路省錢，台鳳這裡。B：好阿。」。
    98年4月11日0時48分（Ａ係陳信衡；Ｂ係被告張永昇）：
      「A：喂，你在那裡。B：萬事通，阿。A：你停在那裡。B
      ：你在那裡。A：我走出來了。B：我在對面。A：你在對
      面等我，停那就好。」。
 （2）證人陳信衡於本院審理亦證稱：「（問：你是否有使用00
      00000000號行動電話？）是的。我有用過。（問：提示警
      卷第24頁，98年4月11日凌晨零點43分、48分，是否你與
      被告張永昇的對話譯文？）是的...（問：是否在通話後
      大約二十分鐘，即同日凌晨一時許，你們在員林鎮○○路
      萬事通當舖見面？）是的。」等語（見本院卷第144頁正
      、反面）；雖證人陳信衡於本院證述：「（問：當時在萬
      事通當舖時，你用兩萬元價格向張永昇購買搖頭丸50顆？
      ）沒有。到的時候我以為他要給我搖頭丸，但是他沒有幫
      我問到。」云云（見本院卷第144頁反面），被告張永昇
      亦於證人陳信衡為前開證述後改為辯稱：伊於前開通話後
      與陳信衡在彰化縣員林鎮○○路萬事通當舖前見面，因手
      上並無MDMA可供販賣交付，故實際上並未交付MDMA與陳信
      衡，亦未向陳信衡收取2萬元云云。惟被告張永昇於警詢
      已稱有交易成功（見警卷第13頁反面）；於偵訊時則更陳
      明：前開通話內容係陳信衡要以2萬元買50顆的搖頭丸，
      「交易地點是在莒光路的萬事通當舖，是在打完電話後約
      二十分鐘交易...陳信衡只有一次，但量很多，有五十顆
      」等語（見偵卷第19頁）；於檢察官聲請羈押之原審法院
      訊問時供承：「（問：有無賣過搖頭丸給黃淯誠、陳信衡
      ？）有...（問：你幫黃淯誠、陳信衡調搖頭丸的數量？
      ）陳信衡就只有50顆...」等語（見99年度聲羈字第208號
      卷第6頁、第7頁正、反面）；於原審審理時明確供述：「
      （問：你是否有於98年4月11日下午1時，在彰化縣員林鎮
      ○○路萬事通當舖前，共販賣50顆搖頭丸而總價2萬元給
      陳信衡？）有的...（問：你前後分別販賣搖頭丸給陳信
      衡及黃淯誠，每販售1顆搖頭丸約可以獲利多少？）約可
      獲利約30至40元左右」（見原審卷第16 9、170頁）；於
      本院就原審判決認定其於上揭時、地確已販賣交付MDMA50
      顆與陳信衡，同時收取陳信衡所交付之現金2萬元等事實
      ，亦認罪並表示：「原審判決我有看過，記載均正確」等
      語（見本院卷第58頁）。被告張永昇於證人陳信衡於本院
      作證之前，不惟未曾辯稱其與陳信衡約定販賣MDMA並見面
      後，並未交付MDMA及向陳信衡收取價款，甚且就其販賣交
      付陳信衡MDMA之數量、收取之價金及販售每1顆MDMA約可
      獲利30至40元等情詳為供明，且被告張永昇於偵查時已稱
      陳信衡向其取得MDMA僅有該次（見偵卷第19頁）、於本院
      審理時亦確認：「（問：你除了本案98年4月11日有以電
      話與陳信衡聯絡關於搖頭丸的事以外，有於其他時間與他
      聯絡搖頭丸的事情嗎？）沒有，只有本案這一次而已」（
      見本院卷第152頁），是被告張永昇販賣MDMA與陳信衡之
      次數既僅有1次（非因與陳信衡有多次交易而有記憶誤植
      之可能），且數量多達50顆，被告張永昇就其先前迭次自
      白其該次已將所販賣之MDMA50顆交付與陳信衡，並向陳信
      衡收取價金等情，自屬可採；參以上揭被告張永昇於98年
      4月11日凌晨0時43分與陳信衡之通訊監察譯文內容，被告
      張永昇於陳信衡詢問其：「東西在你那邊喔」後，係回稱
      ：「對阿」而表示其已取得陳信衡所要之毒品MDMA，證人
      陳信衡於本院審理時亦稱：「張永昇在電話中告訴我有搖
      頭丸」（見本院卷第145頁），足認被告張永昇於已取得
      供以販賣交付陳信衡之MDMA後，始聯絡陳信衡在萬事通當
      舖前進行交易，被告張永昇及證人陳信衡於本院陳稱其2
      人約定交易地點見面後，因被告張永昇未能取得供以販賣
      之MDMA，乃未交付上開毒品，亦未收取價金云云，核與前
      開通訊監察譯文內容有所未符，自無可採。再酌以證人陳
      信衡本可能因該次向被告張永昇購入大量之MDMA，而致己
      涉嫌意圖販賣而販入第二級毒品MDMA之罪嫌，故證人陳信
      衡上開於本院之證述，容係因為迴避前揭重罪而未吐實，
      被告張永昇於本院聽聞證人陳信衡前開不實證述，乃首次
      翻異前詞改為前開辯詞以附和證人陳信衡，並推稱：之前
      是律師要我承認才可以判輕一點云云（見本院卷第145頁
      反面）、又改稱：警察要我都承認，會給我緩刑的機會云
      云（見本院卷第152頁），被告張永昇就其先前何以供述
      此次有販賣交付MDMA與陳信衡及向陳信衡收取價款而為不
      實自白原因之辯解，前後已有不同，且依被告張永昇於警
      詢及偵查供承上情時，均未委任律師為辯護人，其除於警
      詢自白前詞外，另於非警察詢問之偵訊、法院羈押訊問、
      原審及本院準備程序亦同自白並詳實供述其交付販賣MDMA
      與陳信衡之數量及向陳信衡收取之現金價款等情，被告張
      永昇上揭所辯，委無可採。
 （3）而被告張永昇於原審審理時就其該次販賣第二級毒品MDMA
      與陳信衡之獲利，已明白供述每販售1顆MDMA與陳信衡約
      可獲利30至40元等語（見原審卷第170頁），被告張永昇
      主觀上有販賣第二級毒品MDMA之營利意圖已明。
  ２、被告張永昇所為如犯罪事實欄一、（二）所示販賣第二級
      毒品MDMA與同案被告黃淯誠1次之部分：
 （1）被告張永昇有於98年5月初某日，以其所有前開門號00000
      00000行動電話1支與同案被告黃淯誠聯絡後，於同日某時
      ，在其位於彰化縣員林鎮○○里○○路○段134 號住處附
      近，以1萬元之價格，販賣交付25顆之第二級毒品MDMA與
      同案被告黃淯誠而完成交易，以上開方式，單獨販賣第二
      級毒品MDMA與同案被告黃淯誠1次；同案被告黃淯誠並於
      98年6月5日下午8時21分許，以門號0000000000號行動電
      話，撥打被告張永昇上開行動電話核對購買MDMA之數量及
      價額等情，已據被告張永昇於偵訊、羈押訊問、原審及本
      院自白在卷（見偵卷第19頁、99年度聲羈字第208號卷第6
      頁反面至第7頁、原審卷第14 頁反面、第36頁、第83頁、
      第169頁、第170頁、本院卷第58頁、第150頁正、反面）
      ，並經證人即同案被告黃淯誠於偵訊時證述在卷（見偵卷
      第15頁），且觀之被告張永昇所持用之門號0000000000號
      行動電話與購毒者即同案被告黃淯誠所持用之門號000000
      0000號行動電話，於98年6月5日下午8時21分許之通話內
      容（Ａ：被告張永昇，Ｂ：同案被告黃淯誠）：「A：喂
      。B：喂。A：扣「家豐」是不是249。B：249。A：嘿。B
      ：伊拿10ㄟ。A：伊不是3500喔。B：你之前不是剩25。A
      ：甚麼。B：「甜甜圈」啊。A：「甜甜圈」25對阿。B：
      25乘於400嘛，1萬。A：原本是不是3。B：嘿阿。A：3我
      拿4去。B：嘿阿，就剩25阿。A：3拿4是不是1600，3萬扣
      1600是不是284。B：我說給你聽，我們一開始是不是29。
      A：29對阿。B：29扣4是不是25喔。A：嘿對。B：25乘於4
      00嘛，1萬，你用筆先寫起來。A：沒關係，等一下見面再
      講就好。B：因為我有寫起來，到時候講跟你講就知道了
      。A：好啦。」（見警卷第19頁），無論係交易毒品，或
      數量及價格均與被告張永昇與證人即同案被告黃淯誠所供
      相符，顯見被告張永昇之自白確與事實相符，再者，參之
      被告張永昇於警詢中，明白供承「通話內容是我與黃淯誠
      核對毒品的數量及金額，黃淯誠都先跟我拿取搖頭丸毒品
      販售後，事後再跟我對帳，搖頭丸毒品每1顆新臺幣400元
      。」等語（見偵卷第47頁反面），被告張永昇於本院就原
      審判決認定其該次販賣第二級毒品MDMA與同案被告黃淯誠
      ，已確將第二級毒品MDMA 25顆販賣交付與同案被告黃淯
      誠，並向同案被告黃淯誠收取價款1萬元而完成該次交易
      之事實復供承：「原審判決我有看過，記載均正確」（見
      本院卷第58頁），被告張永昇此部分販賣第二級毒品MDMA
      與同案被告黃淯誠1次之犯行，足以認定。
 （2）而被告張永昇於原審審理時就其該次販賣第二級毒品MDMA
      與同案被告黃淯誠之獲利，已明白供述每販售1顆MDMA與
      同案被告黃淯誠約可獲利30至40元等語（見原審卷第170
      頁），被告張永昇主觀上有販賣第二級毒品MDMA之營利意
      圖已明。
  ３、被告張永昇所為如犯罪事實欄一、（三）所示轉讓偽樂愷
      他命與林雅玲1次之部分：
      被告張永昇坦承有此部分之犯行，且經證人林雅玲於警詢
      時，經警方提示及播放被告張永昇持用之門號0000000000
      號行動電話與證人林雅玲所持用之門號0000000000號行動
      電話，於98年5月24日下午6時28分許之通訊監察譯文內容
      （Ａ：被告張永昇；Ｂ：林雅玲）：「B：喂。A：好玩喔
      。B：阿。A：昨的好玩喔。B：還好，OK。A：怎麼樣OK，
      比那一樣還好喔。B：不會吐，比較好。A：那有阿，是喔
      。B：不要拉太多，就不要吐。A：我們怎麼拉都不會吐。
      B ：體質不一樣。A：是喔，你回去就馬上上班。B：對阿
      。A：那麼壯。B：嘿阿。A：你不會軟手軟腳。B。不會阿
      ，我有不是你們拉太多，才會。A：嗯。B：我先忙。A：
      喔好。」後，即明白證稱被告張永昇確有前開轉讓愷他命
      之事實，嗣後證人林雅玲於偵查中亦具結證稱：「（提示
      98年5月24日的監聽譯文）張永昇問我他拿給我的愷他命
      香菸使用如何，我就說還好，因我施用完有像他們說的有
      萬花筒的感覺，他還問我說抽完後會不會軟手軟腳，我有
      看到他在捲愷他命香菸，地點是在高登汽車旅館，時間是
      98年5月23日晚上約十一點多。」、「當時我心情不好，
      所以張永昇說抽這個香煙心情可以放鬆」等語（見偵卷第
      82頁反面、第83頁、第88頁），是被告張永昇確有上開轉
      讓微量偽藥愷他命（無證據足認已達淨重20公克以上）與
      林雅玲1次之事實，已足認定。
  ４、至被告張永昇主張伊有供出毒品來源為游政裕，應依法予
      減刑云云；惟按98年5月20日修正公布前之毒品危害防制
      條例第17條固規定：「犯第4條第1項至第4項、第5條第1
      項至第4項前段、第6條第1項至第4項、第7條第1項至第4
      項、第8條第1項至第4項、第10條或第11條第1項、第2項
      之罪，供出毒品來源，因而破獲者，得減輕其刑。」、98
      年5月20日修正公布、同年月22日起生效施行之毒品危害
      防制條例第17條第1項規定：「犯第4條至第8條、第10條
      或第11條之罪，供出毒品來源，因而查獲其他正犯或共犯
      者，減輕或免除其刑。」，前揭供出毒品來源，因而查獲
      其他正犯或共犯，係指被告供出毒品來源之有關資料，諸
      如前手或共犯之姓名、年籍、住居所、或其他足資辨別之
      特徵等，使調查或偵查犯罪之公務員因而對之發動調查或
      偵查並破獲者而言，98年5月20日修正公布即現行毒品危
      害防制條例第17條之修正理由亦謂：「基於有效破獲上游
      之製造、販賣、運輸毒品組織，鼓勵毒販供出毒品來源之
      上手，有效推展斷絕供給之緝毒工作，對查獲之毒販，願
      意供出毒品來源，因而查獲其他正犯或共犯者，採行寬厚
      之刑事政策，爰修正現行條文」等語，然並非謂被告一有
      「自白」、「指認」毒品來源之人，即得依上開規定予以
      減刑，仍需因被告供出前手之相關資料，使調查或偵查犯
      罪之公務員因而對之「發動調查或偵查」，並「因而查獲
      」之事實，方符致上開毒品危害防制條例第17條第1項規
      定之要件。而本案警方於查獲被告張永昇而於其供出毒品
      來源為游政裕之前，已透過監聽發現被告張永昇之毒品上
      游為游政裕之男子，並聲請通訊監察上線監聽，惟因該游
      政裕之男子所使用遭監聽之電話已斷線，且已前往北部活
      動，無法掌握其行蹤，致未能查獲到案等情，有彰化縣警
      察局99年11月17日彰警刑偵二字第0990067040號函1份（
      見原審卷第89頁）在卷可憑；參以被告張永昇為警查獲製
      作警詢筆錄時，警方提示其閱覽之通話譯文內容，已載明
      與被告張永昇以暗語談及毒品交易內容之通話對象為游政
      裕（見警卷第10-11頁、第25、26、28頁），足認在被告
      張永昇為警查獲後供出其毒品來源係游政裕之前，警方經
      由監聽已經掌握其上手為游政裕，警方並非因被告張永昇
      供出來源為游政裕後，始對游政裕「發動」調查，被告張
      永昇自已不符合前開因供出毒品來源而得以減輕其刑之規
      定。被告張永昇及其辯護人聲請本院再向彰化縣警察局函
      查未能查獲游政裕之原因，本院認已無必要，附予敘明。
  ５、此外，復有臺灣彰化地方法院對於門號0000000000、0000
      000000、0000000000號行動電話核准進行通訊監察之98年
      度聲監字第188號、98年度聲監字第282號、98年度聲監字
      第461號、98年度聲監字續第360號、98年度聲監續字第40
      6號、98年度聲監續字第458號通訊監察書（見本院卷第77
      -90頁）在卷可稽，並有被告張永昇所有前開門號0000000
      000號行動電話1支扣案可佐，被告張永昇前開犯行之事證
      均已明確，洵足認定。
（二）關於被告黃淯誠如犯罪事實欄二、（一）至（六）所示轉
      讓偽藥愷他命3次、轉讓禁藥MDMA2次及販賣第三級毒品愷
      他命1次部分之事證：
  １、被告黃淯誠所為如犯罪事實欄二、（一）所示轉讓偽藥愷
      他命與同案被告張永昇1次之部分：
      被告黃淯誠對於此部分之事實坦承不諱，且經證人即同案
      被告張永昇於偵查中具結證稱：「把二十五顆的搖頭丸拿
      給他，他就倒一些愷他命請我」（見偵卷第18頁），核與
      被告黃淯誠於原審法院受理聲羈案件之庭訊時自承：「（
      問：有無請過張永昇用愷他命？）有，把愷他命摻入香煙
      請他用」、「（問：為什麼要請他用？）是有次向他拿25
      顆搖頭丸那次，就請他用一次愷他命而已，就我剛好要用
      ，就分他一些用」（見99年度聲羈字第208號卷第6頁）等
      語相符，是被告黃淯誠上開無償轉讓偽樂愷他命（無證據
      足認已達淨重20公克以上）與同案被告即證人張永昇之犯
      行，已可認定。
  ２、被告黃淯誠所為如犯罪事實欄二、（二）、（三）所示轉
      讓偽藥愷他命與曹嘉真共2次之部分：
      被告黃淯誠坦承此部分之事實，核與證人曹嘉真於警詢時
      證稱：「黃淯誠共2次提供我免費施用愷他命，其中一次
      我記得當時我曾與黃淯誠至台中時尚PBU，他在PBU有提供
      少許愷他命毒品供我施用，另一次是在我租住處（彰化縣
      北斗鎮），黃淯誠拿一小包愷他命給我施用，這2次時間
      都在98年暑假期間」、「（問：本局提示並撥放通訊監察
      譯文於98年9月20日4時4分黃淯誠持用0000000000行動電
      話傳簡訊予0000000000號行動電話，簡訊內容為「妳有要
      拿嗎」、98年9月20日4時7分傳簡訊予0000000000行動電
      話，簡訊內容為「妳有要拿嗎」，此2通簡訊係指何意？
      ）當時我們在台中，事實上PUB內人很多很吵，有一段時
      間找不到人，這一天就是黃淯誠免費提供我施用愷他命毒
      品的時間。」（見偵卷第121頁反面、第122頁）；及於偵
      查具結證稱：「（問：98年9月20日4時4分的簡訊內容為
      何？）當時是在台中市的時尚PUB裡面，當天他有請我施
      用愷他命」、「（問：黃淯誠是否是單純請你施用愷他命
      ？）是，除了在PUB外，還有一次  是在北斗鎮之前的租
      屋處。」等語相符。是被告黃淯誠確實曾為上開二次無償
      轉讓微量愷他命（無證據足認已達淨重20公克以上）與曹
      嘉真之犯行，足以認定。
  ３、被告黃淯誠所為如犯罪事實欄二、（四）所示轉讓禁藥
      MDMA與許晉瑋1次之部分：
      被告黃淯誠於警詢即明白承認：「我給他1粒搖頭丸，他
      告訴我他已經施用，我後來也沒跟他收錢。」、「（問：
      上記你拿給許晉瑋施用搖頭丸是於何時、何地？）在於98
      年10月4日凌晨即他撥給我要2支香菸給他的當日凌晨，地
      點是在許晉瑋員林鎮○○路租屋處樓下交給他。」等語（
      見偵卷第97頁反面）；後於偵查中亦自承：「（問：提示
      98年10月4日8時12分譯文，是與何人通話？）我是與許晉
      瑋講話，因他想要愷他命，要我幫他買，當時我人在台中
      ，沒有買成功，我就先給他搖頭丸，是在通話前給他的，
      他打電話問我有無愷他命，可不可以幫他買，他叫我先幫
      他出錢去買，但因愷他命很欠，所以沒有買到，我在這通
      電話前在他租屋處樓下給他搖頭丸，時間是在98年10月4
      日凌晨就給他了，是我請他施用搖頭丸的。」等語明確（
      見偵卷第113頁）。觀諸被告黃淯誠持用之門號000000000
      0號行動電話與許晉瑋使用之門號0000000000號行動電話
      於98年10月4日8時12分之通訊監察內容（見偵卷第106頁
      ，Ａ：黃淯誠，Ｂ：許晉瑋）：「Ａ：還是你要還給我。
      Ｂ：還你，我跟你說我身上有阿，我怎麼會跟你隨便回答
      。Ａ：你身上有喔。Ｂ：我跟你說我早早就塞進去了。..
      .Ａ：他們這裡沒有，他們這裡是要自已玩的。Ｂ：不然
      你做2支菸給我就好。」，核與被告黃淯誠之上開自白互
      為吻合，故被告黃淯誠上開自白，應可採信；至證人許晉
      瑋於警詢否認被告黃淯誠曾轉讓禁藥MDMA云云（見偵卷第
      75頁），容屬恐其自己受訴追之舉，未可採信。被告黃淯
      誠確曾無償轉讓禁藥MDMA（無證據足認其重量已達於公告
      應予加重其刑之淨重10公克）與許晉瑋1次之犯行，足以
      認定。
  ４、被告黃淯誠所為如犯罪事實欄二、（五）所示轉讓禁藥MD
      MA與葉怡君1次之部分：
      被告黃淯誠坦認有此部分之事實，且經證人葉怡君於警詢
      證稱：「由許晉瑋開車（當時黃淯誠坐在車上）至我家載
      我與黃莉琁，一起前往許晉瑋員林鎮○○路租屋處，進入
      他家後，由黃淯誠將一顆搖頭丸折成2半，將其中1半拿給
      我免費施用」等語；於偵查中具結證稱：「『樓上』是指
      搖頭丸，『樓上』、『上面』都是指搖頭丸，電話中他們
      有問到說一顆要八百元，講完電話中，許晉瑋開車到我家
      載我到許晉瑋的家，之後黃淯誠就剝一半的搖頭丸給我，
      我就直接吞進去，他沒有向我收錢。」等語明確（見偵卷
      第134頁、143頁），足認被告黃淯誠確有前開無償轉讓禁
      藥MDMA與葉怡君1次之犯行（無證據足認所轉讓MDMA之重
      量已達於公告應予加重其刑之淨重10公克）。而被告黃淯
      誠於該次犯罪時間前之同日即98年11月24日凌晨1時17分
      許，以所有門號0000000000號行動電話與葉怡君通話，係
      討論被告黃淯誠原欲與葉怡君合資購買愷他命之事，而與
      上開轉讓MDMA之行為無關，其該次轉讓行為未使用到行動
      電話等情，業據被告黃淯誠分別於警詢及本院陳明（見警
      卷第98頁、本院卷第59頁）。又被告黃淯誠堅決否認其轉
      讓MDMA與葉怡君時，有同時轉讓MDMA與在場之黃莉琁等語
      （見偵卷第162頁），參以證人黃莉琁於警、偵訊均稱：
      其無償收取MDMA時因低著頭，沒有看到是被告黃淯誠或許
      晉瑋何人交付的（見偵卷第148頁反面、第156頁），而證
      人葉怡君於警、偵訊則均一致證稱：係許晉瑋將1顆搖頭
      丸折成2半，將其中1半拿給黃莉琁免費施用（見偵卷第13
      4頁）、「黃莉琁，他也有施用，他的部分是許晉瑋請他
      的，許晉瑋也是剝一半給黃莉琁服用，這情形我有看到」
      （見偵卷第143頁），堪認被告黃淯誠前開所辯，係屬可
      信。
  ５、被告黃淯誠所為如犯罪事實欄二、（六）所示販賣第三級
      毒品愷他命與曹義豐1次之部分：
 （1）被告黃淯誠於本院坦承其有於98年11月14日凌晨1時42分
      許、1時47分許、1時59分許，以其所有之門號0000000000
      號行動電話，與持用門號0000000000行動電話之曹義豐通
      話後，於約20分鐘後，在約定見面之地點即彰化縣員林鎮
      ○○路與東西向快速道路附近之7-11便利商店，交付愷他
      命1包與曹義豐，並向曹義豐收取500元等情，並有前開98
      年11月14日凌晨1時42分許之通訊監察譯文：「A（即被告
      黃淯誠，下同）：喂。B（即曹義豐，下同）：喂，你在
      那裡。A：我在家裡，看電視。B：喔。A：怎麼樣，無聊
      喔。B：嗯，處理一下。A：要處理甚麼阿。B：看你朋友
      那裡有沒有。A：喔，是有啦，你要喔。B：嘿阿。A：你
      要多少。B：1領就好。A：1領，這樣。B：伊甘有『上面
      』。A：『上面』，我不知道。B：如有1套阿。A：喔。B
      ：你跟他問看看。A：好阿。」；同日凌晨1時47分許之通
      訊監察譯文內容：「B：喂。A：剩『下面』而已。B：『
      下面』喔。A：嗯。B：好，要過去員林喔。A：你要的話
      ，來員林再打電話給我。B：到員林打給你。A：嘿阿，你
      到東西向，打給我就好。B：東西向那裡。A：嘿。B：好
      啦」；同日凌晨1時59分許之通訊監察譯文內容：「B：喂
      。A：我跟你講你過東西向，那裡不是有一間7-11。B：7-
      11，嘿。A：我在7-11那裡等你就好。B：7-11那裡。A：
      嘿。B：好。」（見警卷第58頁）。而證人曹義豐於偵訊
      時曾證稱：「（問：是否是單純向他〈指被告黃淯誠〉買
      愷他命？）是。」（見偵卷第71頁），且被告黃淯誠於接
      獲曹義豐來電後，迄雙方聯絡交易地點等細節完畢後，並
      無再以門號0000000000號行動電話另外向他人詢問是否有
      愷他命或搖頭丸，有彰化縣警察局100年4月29日彰警刑偵
      二字第1000025124函文1件（見原審卷第136頁）在卷可考
      ，證人曹義豐前開偵訊證述，足以採信。
 （2）雖證人曹義豐於警詢證稱：「（問：本局提示通訊監察譯
      文於98年11月14日1時42分，黃淯誠持用之0000000000 行
      動電話與你所持用之0000000000行動電話，談論內容：『
      A：喂。B：喂，你在那裡。A：我在家裡，看電視。B ：
      喔。A：怎麼樣，無聊喔。B：嗯，處理一下。A：要處理
      甚麼阿。B：看你朋友那裡有沒有。A：喔，是有啦，你要
      喔。B：嘿阿。A：你要多少。B：1領就好。A：1領，這樣
      。B：伊甘有【上面】。A：【上面】，我不知道。B：如
      有1套阿。A：喔。B：你跟他問看看。A：好阿。』此通電
      話內容為何？有無交易成功？交易金額？交易地點？何人
      與你交易？）此通電話是我打給黃淯誠的，請黃淯誠幫我
      調K他命毒品及搖頭丸。」、「（問：本局提示通訊監察
      譯文於98年11月14日1時47分、1時59分，黃淯誠持用之
      0000000000行動電話與你所持用之0000000000行動電話，
      談論內容：『B：喂。A：剩『下面』而已。B：『下面』
      喔。A：嗯。B：好，要過去員林喔。A：你要的話，來員
      林再打電話給我。B：到員林打給你。A：嘿阿，你到東西
      向，打給我就好。B：東西向那裡。A：嘿。B：好啦。」
      、「B：喂。A：我跟你講你過東西向，那裡不是有一間7-
      11。B：7-11，嘿。A：我在7-11那裡等你就好。B：7-11
      那裡。A：嘿。B：好。』，此2通電話內容為何？有無交
      易成功？交易金額？交易地點？何人與你交易？）該通電
      話的意思是黃淯誠打給我，他已經幫我調到500元的K他命
      ，跟我約定到員林鎮○○路與東西向快速道路旁的7-11拿
      取他幫我調到的K他命毒品。我們兩人到達後，我就拿新
      台幣500元給他，他就拿500元的K他命給我。」等語（見
      偵卷第66正、反面）；於偵查中證述：「（問：提示98年
      11月11月14日三通電話譯文為何意？）第一通是我打電話
      他在那裡，他說在家裡，我就跟他說我想要玩愷他命，請
      他幫我向他的朋友問看看有無愷他命及搖頭丸，『一套』
      是指搖頭丸及愷他命，第二通是他幫我問完後，回我電話
      ，他說只剩愷他命，我就說好，就請他調一件愷他命500
      元，我們就約在東西向快速道路旁的7-11便利商店，約是
      在打完電話十幾分鐘見面的，這次有拿到五百元的愷他命
      ，他給我愷他命，我就拿五百元給他」等語（見偵卷第70
      頁、71頁）。被告黃淯誠亦據上開證人曹義豐前開證述及
      彰化縣警察局100年4月29日彰警刑偵二字第1000025124函
      文1件（見原審卷第136頁）而辯稱：其僅係幫曹義豐調取
      毒品，並無販賣之營利意圖，該日其與曹義豐通話後，確
      未以電話與上手「阿德」聯絡，而係前至住處附近之遊藝
      場找真實姓名、年籍均不詳、綽號「阿德」之男子，「阿
      德」說只剩下愷他命，沒有搖頭丸云云（見本院卷第60頁
      ）。
 （3）而證人曹義豐於原審雖仍證稱：其係請被告黃淯誠幫其問
      有沒有愷他命，被告黃淯誠未獲得什麼好處云云（見原審
      卷第119-124頁）；惟證人曹義豐於原審已陳明：「（問
      ：就你所知，黃淯誠是代你向藥頭購買K他命，但事實上
      黃淯誠是否在你表示要購買K他命時，才代為向藥頭購買
      ，或者他身上已經留有相當數量的K他命，而在你委請黃
      淯誠代為購買K他命時，直接將他身上的K他命轉賣給你，
      是何種情形你是否清楚？）這我不清楚。」（見原審卷第
      124頁），而表明其實際上並不知被告黃淯誠交付之愷他
      命是否係向他人調得或被告黃淯誠自己販賣，足認證人曹
      義豐於警、偵訊及原審稱被告黃淯誠僅係代其向朋友調取
      愷他命云云，純係出於證人曹義豐個人之主觀認定，且衡
      以一般販毒者除非係自己製造毒品，否則所交付販賣之毒
      品，當係向他人調取以供販賣，自難僅因販賣者交付買者
      之毒品係向他人取得，即逕認定係幫助施用者調取毒品而
      非販賣行為。本院酌以被告黃淯誠於98年11月14日凌晨1
      時42分許與曹義豐第1次通話時，經曹義豐問及「看你朋
      友那裡有沒有」，在其尚未轉為詢問其所稱之上手「阿德
      」之男子前，隨即緊接答稱「喔，是有啦」，並詢問曹義
      豐「你要多少」，而與曹義豐約定交易「1領」（1領指1
      公克之愷他命，此據被告黃淯誠於本院供明，見本院卷第
      59頁反面），被告黃淯誠就曹義豐欲購買之代稱為「下面
      」之愷他命時，於未徵詢第三人有無愷他命之狀況下，逕
      予回答曹義豐「是有啦」，並與曹義豐約定交易「1領」
      即1公克之愷他命，此顯非被告黃淯誠代曹義豐購買毒品
      愷他命之對話，被告黃淯誠係自行在電話中與曹義豐約妥
      有償交付毒品愷他命之數量、金額（證人曹義豐於原審稱
      ：譯文中提到「處理一下」，意思就是指看看有沒有愷他
      命，被告黃淯誠先前在私底下與其聊過天，知道愷他命的
      價格是500元等語，見原審卷第120頁），而已就交易販賣
      愷他命之數量、價額與曹義豐達成合致，其後並由被告黃
      淯誠親自以有償之方式將愷他命1包交付與前來約定地點
      之曹義豐，被告黃淯誠已親自著手與買者曹義豐間之約定
      有償販賣愷他命之數量、價格，並實行交付販賣愷他命與
      曹義豐之構成要件行為，被告黃淯誠所為自應成立販賣第
      二級毒品罪。再徵以被告黃淯誠於99年7月1日偵查中已先
      稱：「（問：你的毒品來源？）向張永昇買的，我的毒品
      來源只有他而已」（見偵卷第14頁），被告黃淯誠其後始
      又改稱該次係幫曹義豐向「阿德」調取愷他命云云，已非
      可採。而被告黃淯誠於98年11月14日與曹義豐之前開通話
      中，雖曾同時另表示要購買代稱「上面」之搖頭丸，然被
      告黃淯誠告知剩「下面」（指愷他命）而已，是被告黃淯
      誠並未有販賣第二級毒品MDMA與曹義豐之意，尚難認被告
      黃淯誠此部分另涉有販賣第二級毒品之罪嫌，併此敘明。
 （4）按販賣毒品之所謂販賣行為，係行為人基於營利之目的，
      而販入或賣出毒品而言。販賣毒品者，其主觀上須有營利
      之意圖，且客觀上有販賣之行為，即足構成，至於實際上
      是否已經獲利，則非所問。即於有償讓與他人之初，係基
      於營利之意思，並著手實施，而因故無法高於購入之原價
      出售，最後不得不以原價或低於原價讓與他人時，仍屬販
      賣行為。必也始終無營利之意思，縱以原價或低於原價有
      償讓與他人，方難謂為販賣行為，而僅得以轉讓罪論處（
      最高法院93年度臺上字第1651號刑事判決意旨參照）。復
      衡以近年來毒品之濫用，危害國民健康與社會安定日益嚴
      重，治安機關對於販賣或施用毒品之犯罪行為，無不嚴加
      查緝，各傳播媒體對於政府大力掃毒之決心亦再三報導，
      已使毒品不易取得且物稀價昂，苟被告於有償交付毒品與
      曹義豐之交易過程中無利可圖，縱屬至愚，亦無甘冒被取
      締移送法辦判處重刑之危險而平白從事上開毒品交易之理
      。是其販入之價格必較其出售之價格為低，而有從中賺取
      買賣價差或量差牟利之意圖及事實，應屬合理認定。又販
      賣毒品係違法行為，非可公然為之，而毒品於市場上亦無
      公定之價格，係可任意分裝增減分量及純度，且每次買賣
      之價格、數量，亦隨時依雙方之關係深淺、資力、需求量
      、對行情之認知、來源是否充裕、查緝是否嚴緊、購買者
      被查獲時供述購買對象之可能風險之評估等因素，而異其
      標準，機動調整，非可一概論之。從而販賣之利得，除非
      經行為人詳細供出所販賣之毒品之進價及售價，且數量俱
      臻明確外，實難察得其交易實情，然販賣者從價差或量差
      中牟利，方式雖異，惟其販賣行為在意圖營利則屬同一。
      從而，舉凡有償交易，除足以反證其確係另基於某種非圖
      利本意之關係外，通常尚難因無法查悉其精確之販入價格
      ，作為是否高價賣出之比較，諉以無營利之意思而阻卻販
      賣犯行之追訴。本案被告黃淯誠與曹義豐交易愷他命係屬
      有償行為，且被告黃淯誠於曹義豐來電後，專程趕赴約定
      交易地點，向曹義豐收取金錢及交付愷他命，倘非有利可
      圖，自無平白甘冒觸犯重罪之風險及費時、費力並負擔車
      行往來之油費，而特意前往約定地點向曹義豐收取現款及
      交付愷他命與曹義豐之理，足認被告黃淯誠於上開時、地
      ，向曹義豐收取現款並交付愷他命與曹義豐，主觀上確有
      營利之意圖甚明。此外，復有被告黃淯誠所有之門號0000
      000000號行動電話1支扣案可佐，被告黃淯誠此部分販賣
      第三級毒品1次之犯行（被告黃淯誠及其辯護人於本院聲
      請再行傳喚證人曹義豐到庭作證，本院依前所述，認已無
      調查之必要，併此陳明），洵足認定。
三、法律適用部分：
（一）被告張永昇如犯罪事實欄一、（一）、（二）所示販賣第
      二級毒品各1次之行為後，毒品危害防制條例第4條、第17
      條等規定業已修正，並於98年5月20日公布，自同年月22
      日起施行【按法規之制定與法規之修正，如有特定生效日
      之必要者，依中央法規標準法第14條或第20條第2項準用
      第14條之規定，應分別特定其施行日期。法規制定或前次
      修正基於特殊因素所特定之施行日期，並不適用於日後修
      正或再次修正之條文。又法律之制定或修正，若未明定施
      行日期者，中央法規標準法雖未規定應自何時生效，然法
      律既經制定或修正並經總統公布，自應依一般原則，自公
      布日起算至第3日發生效力。至於92年7月9日修正公布之
      毒品危害防制條例第36條規定：「本條例自公布後6個月
      施行。」其立法理由係謂：「(一)依修正草案第二條第三
      項規定，法務部需會同衛生署成立審議委員會每三個月定
      期檢討調整毒品之分級及品項，而本次新增第四級毒品，
      有需要在新法施行前先經該審議會檢討後再調整公布，爰
      預留六個月緩衝期，以利處理。(二)依本條例新修正之規
      定，有必要再訂定相關子法及修正相關法規，以配合本條
      例之施行，故亦有需要預留適當緩衝期，以利訂頒相關子
      法及相關法規之配合修正」。故該條規定，顯係因應該次
      修正之需，始預留適當之緩衝期。與本次之修正並未定有
      施行日期之特別規定，且亦未明示係基於何特殊因素而修
      正，自並不能適用92年7月9日修正公布之毒品危害防制條
      例第36條自公布後6個月施行之規定】。是被告張永昇犯
      罪後法律已有變更，修正前毒品危害防制條例第4條第2項
      之規定為：「製造、運輸、販賣第二級毒品者，處無期徒
      刑或7年以上有期徒刑，得併科新臺幣700萬元以下罰金。
      」；修正後毒品危害防制條例第4條第2項則規定：「製造
      、運輸、販賣第二級毒品者，處無期徒刑或7年以上有期
      徒刑，得併科新臺幣1000萬元以下罰金。」，而修正前毒
      品危害防制條例第17條之規定為：「犯第4條第1項至第4
      項、第5條第1項至第4項前段、第6條第1項至第4項、第7
      條第1項至第4項、第8條第1項至第4項、第10條或第11條
      第1項、第2項之罪，供出毒品來源，因而破獲者，得減輕
      其刑。」，修正後毒品危害防制條例第17條則規定：「（
      第1項）犯第4條至第8條、第10條或第11條之罪，供出毒
      品來源，因而查獲其他正犯或共犯者，減輕或免除其刑。
      （第2項）犯第4條至第8條之罪於偵查及審判中均自白者
      ，減輕其刑。」。被告張永昇就如犯罪事實欄一、（一）
      、（二）所示販賣第二級毒品之犯行，固無供出毒品來源
      因而破獲正犯或共犯之情事（詳見前述），然被告張永昇
      已就前開犯罪事實欄一、（一）、（二）所示之犯行，於
      偵查及法院審理時均自白犯罪（見警卷第13頁反面、偵卷
      第19頁、99年度聲羈字第208號卷第6頁反面至第7頁、原
      審卷第14頁反面、第36頁、第83頁、第169頁、第170頁、
      本院卷第58頁），而符合上開毒品危害防制條例第17條第
      2項之應減輕其刑之規定，經綜合整體比較之結果，就被
      告張永昇所為犯罪事實欄一、（一）、（二）所示部分，
      應依刑法第2條第1項但書之規定，適用較有利於被告張永
      昇之修正後即現行毒品危害防制條例之相關規定。
（二）復查MDMA係毒品危害防制條例第2條第2項第2款規定之第
      二級毒品，但其亦屬於藥事法所稱之禁藥（即藥事法第22
      條第1款所稱之「經中央衛生主管機關明令公告禁止製造
      、調劑、輸入、輸出、販賣或陳列之毒害藥品」）。愷他
      命則係毒品危害防制條例第2條第2項第3款所規定之第三
      級毒品，不得非法持有、販賣或轉讓。又按藥事法第22條
      所稱之「禁藥」，係指該條第1項第1款「經中央衛生主管
      機關明令公告禁止製造、調劑、輸入、輸出、販賣或陳列
      之毒害藥品」及第2款上段「未經核准輸入之藥品」而言
      ；至於藥事法上所稱之「管制藥品」，依同法第11條之規
      定，則指「管制藥品管理條例第3條規定所稱之管制藥品
      」。藥事法對於「管制藥品」、「禁藥」既分別各有其定
      義，足見「管制藥品」，非必即屬上揭規定之「禁藥」，
      至屬無疑（最高法院98年度臺上字第2810號判決意旨參見
      ）。又依行政院衛生署98年2月10日衛署藥字第098030985
      4號函示，認為藥品之製造或輸入，依藥事法第39條之規
      定，應向本署申請查驗登記，並經核領藥品許可證後，始
      得製造或輸入，且藥物之製造，應依藥事法第57條之規定
      辦理。至毒品危害防制條例所稱之各級毒品，列屬藥事法
      第22條第1項第1款所稱之毒害藥品者，即屬藥事法所稱之
      禁藥；其非屬藥事法第22條第1項第1款所稱之禁藥之藥品
      （含列屬管制藥品管理條例第3條所稱之各級管制藥品中
      之「愷他命成分」，應屬藥品管理，其製造或輸入，應依
      上開藥事法之相關規定辦理，始為合法否則應究其來源認
      屬藥事法第20條第1項第1款未經核准擅自製造之偽藥，抑
      或同法第22條第1項第2款未經核准擅自輸入之禁藥；併甚
      或認屬合法產品非法使用之毒品危害防制條例所稱之第3
      級毒品，予以審酌等語，依上揭函示內容雖表明愷他命成
      分，尚未列屬藥事法第22條第1項第1款所稱「經中央衛生
      主管機關明令公告禁止製造、調劑、輸入、輸出、販賣或
      陳列之毒害藥品」之禁藥，然仍應依其來源認究係屬藥事
      法第20條第1款所稱未經核准擅自製造之偽藥，抑或同法
      第22條第1項第2款未經核准擅自輸入之禁藥；併甚或認屬
      合法產品非法使用之毒品危害防制條例所稱之第三級毒品
      。亦即，愷他命成分應屬藥品管理，同時亦列屬管制藥品
      管理條例第3條所稱之第3級管制藥品，亦係毒品危害防制
      條例第2條所規範之第3級毒品，但尚未列屬藥事法第22條
      第1項第1款所稱經行政院衛生署明令公告禁止製造、調劑
      、輸入、輸出、販賣或陳列之毒害藥品之禁藥。而雖卷內
      無積極證據足認被告黃淯誠犯罪事實欄二、（六）所販賣
      如附表三所示之愷他命係由國外輸入（按如係未經核准擅
      自輸入則屬禁藥），復衡以新聞媒體曾多次報導國內有查
      獲多起違法製造愷他命之案例觀之，依經驗法則判斷被告
      黃淯誠販賣之愷他命，應屬國內違法所製造之偽藥，應堪
      認定。惟一犯罪行為同時有二種以上之法律規定可資處罰
      者，為法條競合，應先依「重法優於輕法」、「後法優於
      前法」等法理，以決定適用之法律。是明知MDMA為藥事法
      所規定之禁藥、愷他命則為藥事法所規定之偽藥而販賣予
      他人，除各應成立毒品危害防制條例第4條第2項、第3項
      之販賣第2級、第3級毒品罪外，亦同時分別構成藥事法第
      83條第1項之販賣禁藥罪、販賣偽藥罪，均為一犯罪行為
      同時有2種法律可資處罰之法條競合，應依「重法優於輕
      法」、「後法優於前法」法理，擇一處斷。依藥事法第83
      條第1項明文規定販賣禁藥（偽藥）罪，其法定刑為「7年
      以下有期徒刑，得併科新臺幣5百萬元以下罰金。」；又
      毒品危害防制條例第4條第2項、第3項販賣第2級毒品罪、
      販賣第3級毒品罪之法定刑則分別為「無期徒刑或7年以上
      有期徒刑，得併科新臺幣1千萬元以下罰金。」、「處5年
      以上有期徒刑，得併科新臺幣7百萬元以下罰金。」。經
      比較後，就販賣第二級毒品、第三級毒品部分，毒品危害
      防制條例第4條第2、3項之法定本刑，均較藥事法第83條
      第1項之法定本刑之罪為重。是依前述「重法優於輕法」
      之法理，被告張永昇犯罪事實欄一、（一）、（二）所示
      販賣第二級毒品MDMA，及被告黃淯誠犯罪事實欄二、（六
      ）所示販賣第三級毒品愷他命之犯行部分，均應分別優先
      適用毒品危害防制條例第4條第2項、第3項之規定處斷。
（三）再明知為禁藥、偽藥而轉讓者（93年4月21日修正公布，
      同年月23日施行），藥事法第83條第1項亦定有處罰明文
      。故行為人明知為禁藥即MDMA、偽藥愷他命而轉讓予他人
      者，除成立毒品危害防制條例第8條第2項、第3項之轉讓
      第二級毒品罪、轉讓第三級毒品外，亦構成藥事法第83條
      第1項之轉讓禁藥、轉讓偽藥罪，此係屬同一犯罪行為而
      同時有二種法律可資處罰之法條（規）競合情形，應依重
      法優於輕法等法理擇一處斷（參見最高法院97年度臺上字
      第3490號判決）；又毒品未必係經公告之禁藥、偽藥，禁
      藥、偽藥亦未必為毒品。毒品危害防制條例與藥事法二者
      ，並無必然之特別法與普通法關係。故除有轉讓之第二級
      、第三級毒品達毒品危害防制條例第8條第6項之一定數量
      ，經依法加重後之法定刑較藥事法第83條第1項之法定刑
      為重之情形外，因藥事法第83條第1項為重法，應優先適
      用藥事法處罰（參見最高法院94年度臺上字第7021號、96
      年度臺上字第3582號、97年度臺非字第397號判決）。
（四）按刑事上販賣罪之完成，與民事上買賣契約之成立，二者
      之概念尚有不同。在民事上，買賣雙方就買賣標的物與價
      金等買賣要件之意思表示一致，其買賣契約固已成立。然
      刑事上之販賣行為，則須以營利為目的，將標的物販入或
      賣出，有一於此，其犯罪行為始為完成，苟行為人尚未將
      標的物販入或賣出，即難謂其販賣行為已屬完成。而所謂
      賣出，自應以標的物已否交付為斷，苟標的物已交付，縱
      買賣價金尚未給付，仍應論以販賣既遂罪；反之，如標的
      物尚未交付，縱行為人已收受價金，仍難謂其販賣行為已
      屬完成（參照最高法院88年度臺上字第3760號判決意旨）
      。
（五）是核被告張永昇犯罪事實欄一、（一）、（二）所為，均
      係犯修正後即現行毒品危害防制條例第4條第2項之販賣第
      二級毒品罪；其犯罪事實欄一、（三）所為，則係犯藥事
      法第83條第1項之轉讓偽藥愷他命罪。被告黃淯誠如犯罪
      事實欄二、（一）至（三）所為，均係犯藥事法第83條第
      1項之轉讓偽藥愷他命罪；其如犯罪事實欄二、（四）、
      （五）所為，各係犯藥事法第83條第1項之轉讓禁藥MDMA
      罪；其如犯罪事實欄二、（六）所為，則係犯毒品危害防
      制條例第4條第3項之販賣第三級毒品罪。
（六）被告張永昇如犯罪事實欄一、（一）、（二）所示各次持
      有第二級毒品MDMA之目的既各在於販賣，被告黃淯誠犯罪
      事實欄二、（四）、（五）所示持有第二級毒品MDMA之目
      的既分別在於轉讓，則被告張永昇、黃淯誠前開分別持有
      第二級毒品MDMA之低度行為，應各為販賣、轉讓之高度行
      為所吸收，均不另論罪。至被告張永昇如犯罪事實欄一、
      （三）所示之轉讓愷他命行為、被告黃淯誠如犯罪事實欄
      二、（一）至（三）所示之轉讓愷他命犯行及如犯罪事實
      欄二、（六）所示販賣愷他命之行為，因持有第三級毒品
      愷他命之數量需達純質淨重20公克以上，始為毒品危害防
      制條例第11條第5項處罰之行為，本案公訴人並未舉證被
      告張永昇、黃淯誠於前揭分別為供轉讓、販賣所持有之第
      三級毒品愷他命純質淨重已達20公克以上，尚無證據足資
      證明被告張永昇、黃淯誠分別為供以轉讓或販賣而持有愷
      他命已屬毒品危害防制條例第11條第5項之犯罪行為，從
      而尚無其2人持有第三級毒品之低度行為應分別為轉讓或
      販賣之高度行為吸收之情形，併予敘明。
（七）被告張永昇如犯罪事實欄一、（一）至（三）所犯之3罪
      ，被告黃淯誠如犯罪事實欄二、（一）至（六）所示之6
      罪，均犯意各別，行為時、地互異，應予分論併罰。
（八）按毒品危害防制條例第17條第2項關於「犯第4條至第8條
      之罪於偵查及審判中均自白者，減輕其刑。」之規定，旨
      在獎勵犯罪人之悛悔，同時使偵查或審判機關易於發現真
      實，以利毒品查緝，俾收防制毒品危害之效；故不論該被
      告之自白，係出於自動或被動、簡單或詳細、一次或多次
      ，苟其於偵查及審判中均有自白，即應依法減輕其刑。又
      刑法上所稱之自白，係指行為人對其被訴之犯罪事實為任
      意性之供認而言（最高法院98年度臺上字第6928號刑事判
      決意旨參見）。被告張永昇就如犯罪事實欄一、（一）、
      （二）所示之販賣第二級毒品MDMA之犯行，於偵查及審判
      中均自白犯罪（見警卷第13頁反面、偵卷第19頁、99年度
      聲羈字第208號卷第6頁反面至第7頁、原審卷第14頁反面
      、第36頁、第83頁、第169頁、第170頁、本院卷第58頁）
      ，爰均應依修正後即現行毒品危害防制條例第17條第2項
      之規定各減輕其刑。至被告張永昇如犯罪事實欄一、（三
      ）、被告黃淯誠如犯罪事實欄二、（一）至（五）所示之
      轉讓犯行，依前說明，既已優先適用藥事法第83條第1項
      之規定處斷，則自均無再割裂適用毒品危害防制條例第17
      條第2項之減刑規定；又意圖營利為販賣毒品之重要構成
      要件之一，被告黃淯誠就如犯罪事實欄二、（六）所示部
      分，既於偵查及法院審判時均否認有營利之意圖，自難認
      已自白犯行，均併此敘明。
四、原審法院認被告張永昇如犯罪事實欄一、（一）至（三）所
    示販賣第二級毒品MDMA2次及轉讓偽藥愷他命1次之犯行，及
    被告黃淯誠如犯罪事實欄二、（一）至（六）所示轉讓偽藥
    愷他命3次、轉讓禁藥MDMA2次及販賣第三級毒品愷他命1次
    之犯行，事證均屬明確，乃審酌被告張永昇、黃淯誠係身心
    健全之人，卻不思以正當途徑合法掙取金錢，圖以販賣毒品
    獲利，漠視販賣毒品戕害他人健康，足使施用者導致精神障
    礙、性格異常，甚至造成生命危險之生理成癮性及心理依賴
    性，並嚴重危害社會治安，另被告2人非但未勸友人遠離具
    毒品性質之偽藥愷他命、禁藥MDMA，竟各為如上述之轉讓行
    為，亦同樣漠視毒品對他人健康及社會之危害，再參酌被告
    張永昇、黃淯誠販賣毒品之對象、數量、金額，轉讓毒品之
    次數及數量及其2人犯罪後之態度等一切情狀，並適用毒品
    危害防制條例第4條第2項、第3項、第17條第2項、第19條第
    1項，藥事法第83條第1項，刑法第2條第1項但書、第11條、
    第51條第5款、第9款等規定，就被告張永昇、黃淯誠所為上
    揭犯行分別量處如附表編號1至3、附表編號4至9所示之刑，
    且就被告張永昇、黃淯誠各次所宣告之有期徒刑分別定應執
    行刑為6年2月（指被告張永昇部分）、5年10月（指被告黃
    淯誠部分），並說明扣案之被告張永昇所有之門號00000000
    00號行動電話1支（序號000000000000000），被告黃淯誠所
    有之門號0000000000號行動電話1支（序號000000000000000
    ），各係其2人所有使用於販賣毒品時之聯絡工具，均應依
    毒品危害防制條例第19條第1項之規定予以宣告沒收；又被
    告張永昇如犯罪事實欄一、（一）、（二）所示販賣第二級
    毒品之所得財物2萬元、1萬元，及被告黃淯誠如犯罪事實欄
    二、（六）所示販賣第三級毒品所得財物500元，因各販毒
    對價均已經收取，雖未經扣案，仍應依毒品危害防制條例第
    19條第1項之規定併為諭知沒收，如全部或一部不能沒收時
    ，各以前開行為人之財產抵償之，核其認事、用法並無不當
    ，量刑亦稱妥適（檢察官起訴書及原審到庭檢察官對被告張
    永昇分別求處應執行有期徒刑4年、5年，及原審到庭檢察官
    對被告黃淯誠求處應執行有期徒刑6年，本院酌以上情，認
    分別有過輕、過重之情形，附予敘明）。檢察官上訴意旨泛
    言原審判決就被告張永昇、黃淯誠定應執行刑之職權行使，
    難認與刑罰規範目的、刑事政策等法律之內部性界限悉相符
    合而有過輕等語，參以檢察官於起訴書及原審對被告張永昇
    求處之應執行刑，係低於原審判決所處之刑，且檢察官前開
    上訴俱未依法指摘或表明第一審判決有何採證認事、用法或
    量刑等足以影響判決本旨之不當或違法，而構成應予撤銷之
    具體事由，自非可採而為無理由；被告張永昇以其有供出上
    手游政裕及犯後坦承犯行，深表悔意，未再另涉及毒品案件
    ，已無再犯之虞等情，爭執原審判決量刑過重而提起上訴，
    依本判決上開理由欄二、（一）、4中之論述及前開本院就
    檢察官之求刑認尚有過輕之說明，被告張永昇前揭上訴均無
    理由；至被告黃淯誠猶執詞否認其於如犯罪事實欄二、（六
    ）所示之行為，並無販賣愷他命之營利意圖，及就其餘轉讓
    部分否認明知MDMA、愷他命分別係禁藥、偽藥云云而為上訴
    ，依本判決前開理由欄二、（二）各項所載，及被告黃淯誠
    已於本院就如犯罪事實欄一、（一）至（五）所示轉讓MDMA
    、愷他命均表示認罪之自白，且MDMA業經行政院衛生署明令
    公告列為藥事法第22條第1項第1款之禁藥，同時亦屬毒品危
    害防制條例第2條第2項所列管之第二級毒品，非經許可，不
    得非法轉讓、持有，至愷他命則屬毒品危害防制條例第2條
    第2項第3款所定之第三級毒品，非經許可，不得非法販賣，
    且愷他命同時亦屬管制藥品管理條例第3條所稱之第三級管
    制藥品，係藥事法第20條第1款所定之未經許可擅自製造之
    偽藥等情，均屬法定公告事項，被告黃淯誠自難委為不知，
    被告黃淯誠前開上訴，亦非可採。基上所陳，檢察官、被告
    張永昇、黃淯誠前揭上訴，均為無理由，均應予駁回。
據上論斷，應依刑事訴訟法第368條，判決如主文。
本案經檢察官李慶義到庭執行職務。
中    華    民    國   100    年    12    月    28    日
            刑事第八庭  審判長法  官  廖  柏  基
                              法  官  梁  堯  銘
                              法  官  李  雅  俐
以上正本證明與原本無異。
如不服本判決應於收受送達後十日內向本院提出上訴書狀，其未
敘述上訴之理由者，並得於提起上訴後十日內向本院補提理由書
（均須按他造當事人之人數附繕本）「切勿逕送上級法院」。
                              書記官  李  妍  嬅
中    華    民    國   100    年    12    月    28    日
附錄論罪科刑法條：
毒品危害防制條例第4條：
製造、運輸、販賣第一級毒品者，處死刑或無期徒刑；處無期徒
刑者，得併科新臺幣2千萬元以下罰金。
製造、運輸、販賣第二級毒品者，處無期徒刑或7年以上有期徒
刑，得併科新臺幣1千萬元以下罰金。
製造、運輸、販賣第三級毒品者，處5年以上有期徒刑，得併科
新臺幣7百萬元以下罰金。
製造、運輸、販賣第四級毒品者，處3年以上10年以下有期徒刑
，得併科新臺幣3百萬元以下罰金。
製造、運輸、販賣專供製造或施用毒品之器具者，處1年以上7年
以下有期徒刑，得併科新臺幣1百萬元以下罰金。
前5項之未遂犯罰之。
藥事法第83條：
明知為偽藥或禁藥，而販賣、供應、調劑、運送、寄藏、牙保、
轉讓或意圖販賣而陳列者，處7年以下有期徒刑，得併科新臺幣5
百萬元以下罰金。
犯前項之罪，因而致人於死者，處7年以上有期徒刑，致重傷者
，處3年以上12年以下有期徒刑。
因過失犯第1項之罪者，處2年以下有期徒刑、拘役或科新臺幣30
萬元以下罰金。
第 1 項之未遂犯罰之。
附   表：【即原審判決諭知之罪刑（主文欄）】
┌──┬───────┬───────────────────────┐
│編號│  犯罪事實    │      原審判決諭知之罪刑（主文欄）            │
├──┼───────┼───────────────────────┤
│ 1  │如犯罪事實欄一│張永昇販賣第二級毒品，處有期徒刑肆年拾月，扣案│
│    │、（一）所示（│之門號0000000000行動電話壹支（序號000000000000│
│    │即起訴書附表一│464，含SIM）沒收，未扣案因販賣第二級毒品所得新│
│    │編號2）       │台幣貳萬元沒收之，如全部或一部不能沒收時，以其│
│    │              │之財產抵償之。                                │
├──┼───────┼───────────────────────┤
│ 2  │如犯罪事實欄一│張永昇販賣第二級毒品，處有期徒刑肆年陸月，扣案│
│    │、（二）所示（│之門號0000000000行動電話壹支（序號000000000000│
│    │即起訴書附表一│464，含SIM）沒收，未扣案因販賣第二級毒品所得新│
│    │編號1）       │台幣壹萬元沒收之，如全部或一部不能沒收時，以其│
│    │              │之財產抵償之。                                │
├──┼───────┼───────────────────────┤
│ 3  │如犯罪事實欄一│ 張永昇明知為偽藥而轉讓，處有期徒刑肆月。     │
│    │、（三）所示（│                                              │
│    │即起訴書附表一│                                              │
│    │編號3）       │                                              │
│    │              │                                              │
├──┼───────┼───────────────────────┤
│ 4  │如犯罪事實欄二│ 黃淯誠明知為偽藥而轉讓，處有期徒刑肆月。     │
│    │、（一）所示（│                                              │
│    │即起訴書附表一│                                              │
│    │編號4）       │                                              │
├──┼───────┼───────────────────────┤
│ 5  │如犯罪事實欄二│ 黃淯誠明知為偽藥而轉讓，處有期徒刑肆月。     │
│    │、（二）所示（│                                              │
│    │即起訴書附表一│                                              │
│    │編號5）       │                                              │
├──┼───────┼───────────────────────┤
│ 6  │如犯罪事實欄二│ 黃淯誠明知為偽藥而轉讓，處有期徒刑肆月。     │
│    │、（三）所示（│                                              │
│    │即起訴書附表一│                                              │
│    │編號6）       │                                              │
├──┼───────┼───────────────────────┤
│ 7  │如犯罪事實二、│ 黃淯誠明知為禁藥而轉讓，處有期徒刑柒月。     │
│    │（四）所示（即│                                              │
│    │起訴書編號8） │                                              │
├──┼───────┼───────────────────────┤
│ 8  │如犯罪事實欄二│ 黃淯誠明知為禁藥而轉讓，處有期徒刑陸月。     │
│    │、（五）所示（│                                              │
│    │即起訴書編號7 │                                              │
│    │）            │                                              │
├──┼───────┼───────────────────────┤
│ 9  │如犯罪事實二、│黃淯誠販賣第三級毒品，處有期徒刑伍年肆月，扣案│
│    │（六）所示（即│之門號0000000000行動電話壹支（序號000000000000│
│    │起訴書附表一編│119，含SIM）沒收，未扣案因販賣第三級毒品所得新│
│    │號9）         │台幣伍佰元沒收之，如全部或一部不能沒收時，以其│
│    │              │之財產抵償之。                                │
└──┴───────┴───────────────────────┘